臺灣桃園地方法院刑事判決
111年度審易字第1253號
公  訴  人  臺灣桃園地方檢察署檢察官 
被      告  劉賴玉蘭



輔  佐  人  
即被告之女  劉燕鈴
上列被告因竊盜案件，經檢察官提起公訴（111年度偵字第3609
號），本院判決如下：
    主  文
劉賴玉蘭犯竊盜罪，處罰金新臺幣貳萬元，如易服勞役，以新臺
幣壹仟元折算壹日。
    事  實
一、劉賴玉蘭意圖為自己不法之所有，基於竊盜之犯意，於民國
    110年10月22日上午11時36分許，在陳維寬位於桃園市○○區○
    ○○街0號住處前，徒手竊取陳維寬所有、放置該處之熱水器
    之白鐵外殼1個(價值約新臺幣5,000元)後離去。   
二、案經陳維寬訴由桃園市政府警察局桃園分局報告臺灣桃園地
    方檢察署檢察官偵查起訴。
    理  由
壹、程序部分：
一、按被告以外之人於審判外之言詞或書面陳述，除法律有規定
    者外，不得作為證據；又被告以外之人於審判外之陳述，雖
    不符合同法第159條之1至第159條之4之規定，但經當事人於
    審判程序同意作為證據，法院審酌該言詞陳述或書面陳述作
    成時之情況，認為適當者，亦得為證據。當事人、代理人或
    辯護人於法院調查證據時，知有第159條第1項不得為證據之
    情形，而未於言詞辯論終結前聲明異議者，視為有前項之同
    意。刑事訴訟法第159條第1項及第159條之5分別定有明文。
    查本案當事人就下述供述證據方法之證據能力，於言詞辯論
    終結前均未異議，而經本院審酌各該證據方法之作成時，並
    無不法之情事，且均適宜為本案之證據，依刑事訴訟法第15
    9條之5之規定，認均有證據能力。
二、其餘資以認定本案犯罪事實之非供述證據，亦查無違反法定
    程序取得之情，則依刑事訴訟法第158條之4規定反面解釋，
    亦均具證據能力。
貳、實體部分：
一、認定犯罪事實所憑之證據及理由：
（一）訊據被告劉賴玉蘭固坦承其有於前揭事實欄所載之時間、
      地點拿走該熱水器白鐵外殼之事實，惟矢口否認有何竊盜
      犯行，辯稱：是吳李保玉叫我去拿的云云。經查：
  ⒈被告於事實欄一所載時、地，與將陳維寬所有、置於該處之
    熱水器之白鐵外殼1個搬離該處一節，業據被告於警詢、偵
    訊及本院準備程序中自承屬實，另經證人陳維寬於警詢、偵
    訊中證述明確，又證人陳維寬住處前之監視器有拍得被告將
    該熱水器之白鐵外殼搬離證人陳維寬住處前畫面之事實，有
    監視器翻拍照片共2張(偵卷第33頁)在卷可佐，此部分事實
    ，首堪認定。
  ⒉雖被告以前詞置辯。惟觀之證人吳李保玉於偵訊時證稱:我不
    知道為何被告會說有經過我的同意才去拿該白鐵外殼，這件
    事情什麼時候發生，我都不知道等語。則被告上揭所辯，顯
    係推諉卸責之詞，不足採信。
（二）綜上，被告所為上揭竊盜犯行，已堪認定，應依法論科。
二、論罪科刑之理由
（一）核被告所為，係犯刑法第320條第1項之竊盜罪（2罪）。
（二）爰審酌被告所為本案犯行，欠缺對他人財產秩序之尊重，
      所為不當，應予非難。另審酌其犯後自始否認犯行之犯後
      態度，但徒手行竊之犯罪手段亦屬平和、所竊之物已經警
      尋回發還告訴人，兼衡其無前科之素行、國中畢業之智識
      程度、家庭經濟狀況小康（偵卷第7頁）等一切情狀，量
      處如主文所示之刑，並諭知易服勞役之折算標準。
三、沒收：扣案熱水器之白鐵外殼1個，屬被告之犯罪所得，已
    經返還告訴人，有贓物認領保管單1紙附卷可參，依刑法第3
    8條之1第5項規定，不另宣告沒收，附此敘明。
據上論斷，應依刑事訴訟法第299 條第1 項前段，判決如主文。
本案經檢察官林暐勛提起公訴，檢察官林欣怡到庭執行職務。
中　　華　　民　　國　　111 　年　　10　　月　　31　　日
                   刑事審查庭    法  官  林慈雁
以上正本證明與原本無異。
如不服本判決，應於判決送達後20日內向本院提出上訴狀（應附
繕本）。
                                 書記官  吳秉翰
中　　華　　民　　國　　111 　年　　10　　月　　31　　日
附錄本案論罪科刑法條全文：
中華民國刑法第320條
意圖為自己或第三人不法之所有，而竊取他人之動產者，為竊盜
罪，處 5 年以下有期徒刑、拘役或 50 萬元以下罰金。
意圖為自己或第三人不法之利益，而竊佔他人之不動產者，依前
項之規定處斷。
前二項之未遂犯罰之。